【裁判字號】    89,台上,3585
【裁判日期】    890622
【裁判案由】    違反麻醉藥品管理條例
【裁判全文】
最高法院刑事判決                              八十九年度台上字第三五八五號
    上  訴  人  甲○○
    選任辯護人  林國明律師
右上訴人因違反麻醉藥品管理條例案件，不服台灣高等法院台南分院中華民國八十七
年五月五日第二審判決（八十七年度上訴字第一八一號，起訴案號：台灣台南地方法
院檢察署八十五年度偵字第一二四○八號），提起上訴，本院判決如左：
    主  文
上訴駁回。
    理  由
按刑事訴訟法第三百七十七條規定，上訴於第三審法院，非以判決違背法令為理由，
不得為之。是提起第三審上訴，應以原判決違背法令為理由，係屬法定要件。如果上
訴理由狀並未依據卷內訴訟資料，具體指摘原判決不適用何種法則或如何適用不當，
或所指摘原判決違法情事，顯與法律規定得為第三審上訴理由之違法情形，不相適合
時，均應認其上訴為違背法律上之程式，予以駁回。本件原判決認定上訴人甲○○基
於營利之概括犯意，自民國八十五年九月間起至同年十月二十五日止，經由具幫助黃
俊男吸用安非他命犯意之黃世松，以呼叫器與其聯絡之方式，連續在台南縣歸仁鄉雙
星保齡球館前或永康市○○路廣護宮前等地，以每次一小包（約一錢）新台幣（下同
）五千元至七千元之價錢，非法售賣化學合成麻醉藥品安非他命予黃俊男約七、八次
。嗣黃俊男於同年十月二十五日下午六時許，經警方授意向黃世松佯裝欲購買安非他
命，黃世松再與上訴人聯絡，雙方談妥一小包七千元，並約定在廣護宮前交易。迨同
日下午八時四十分許，黃世松駕駛小客車搭載上訴人前往該址，將上訴人交付之一小
包安非他命（驗餘淨重二點四九公克）轉交黃俊男之際，為埋伏之警員查獲等情。因
而撤銷第一審關於上訴人非法販賣化學合成麻醉藥品罪部分之判決，改判仍論處上訴
人連續非法販賣化學合成麻醉藥品罪刑。已詳敘其調查證據之結果及取捨證據認定事
實之理由。並就上訴人否認犯罪所辯各語認非可採，予以論述。經核所為論敘均與卷
內證據資料相符，從形式上觀察，原判決並無認定事實不依證據或有何採證違背證據
法則等違法情形存在。又上訴人所舉證人吳權晉於一審雖證稱伊先後賣予上訴人安非
他命二、三次，一錢價格七千元等語，然原判決就該項證詞，認難予採信，已說明其
心證理由甚詳，自難認上訴人已供出其安非他命來源因而破獲，則原判決未予審酌、
說明其無修正前麻醉藥品管理條例第十三條之三減輕其刑規定之適用，尚非理由不備
。且上訴人既未據實供出其安非他命來源，其究以如何價格購入，已屬無從調查。是
原審逕依卷證資料認上訴人有營利意圖，復已闡述其論據，雖未調查其購入安非他命
一錢之單價若干，亦無證據調查未盡之違法可指。而黃俊男於警訊係供稱黃世松於八
十五年八月中旬晚上十一時許，在台南縣歸仁鄉雙星保齡球館售賣安非他命一錢予伊
，第二次即遭警查獲等語，固未指稱其於八十五年九月間起至同年十月二十五日止，
曾向黃世松購買安非他命七、八次。然原判決既未引黃俊男該項警訊之供詞為上訴人
論罪依據，應無認定之事實與所採用證據不相適合之證據上理由矛盾之違法可言。是
上訴意旨或就原判決已說明事項或屬原審採證認事職權之適法行使，徒憑己見，任意
指摘為違法，難認係適法之第三審上訴理由，而所指摘原判決違法情形，復與法律規
定得為第三審上訴理由之違法情形，不相適合，依前揭說明，其上訴違背法律上之程
式，應予駁回。
據上論結，應依刑事訴訟法第三百九十五條前段，判決如主文。
中      華      民      國    八十九    年      六      月    二十二    日
                              最高法院刑事第六庭
                                  審判長法官  紀  俊  乾
                                        法官  黃  正  興
                                        法官  陳  東  誥
                                        法官  張  春  福
                                        法官  韓  金  秀
      右正本證明與原本無異
                                              書  記  官
中      華      民      國    八十九    年      六      月    二十八    日


司法院資訊處製作；財團法人民間司法改革基金會備份。
